【裁判字號】    97,易,10
【裁判日期】    970327
【裁判案由】    竊盜
【裁判全文】
臺灣彰化地方法院刑事判決                97年度易字第10號
公  訴  人  臺灣彰化地方法院檢察署檢察官
被      告  乙○○
上列被告因竊盜案件，經檢察官提起公訴（96年度偵字第9989號
），本院判決如下：
    主  文
乙○○竊盜，處有期徒刑參月，如易科罰金，以新臺幣壹仟元折
算壹日。
    犯罪事實
一、乙○○基於意圖不法所有之犯意，於民國96年9 月10日晚上
    8 時許，在甲○○○所有之彰化縣北斗鎮○○路○ 段261 巷
    66號房屋內（平時日、夜間並無人居住留守），徒手竊取酒
    類5 瓶（西藏鬼王聖酒1 瓶、慶祝第九任總統副總統就職紀
    念酒1 瓶、黃金市長EXTRA 酒1 瓶及EXTRA OLD 15 WHISKY
    2 瓶）及珍珠耳環1 對（合計價值約新臺幣7000元），得手
    後即將所竊得之物品攜回其位於彰化縣北斗鎮○○路○ 段26
    1 巷52之1 號住處（同居人有陳憲緯及屋主林寶鳳）藏放，
    嗣經警循線於96年9 月20日下午3 時許，經林寶鳳同意後在
    上址執行搜索，並查獲上開酒類5 瓶及珍珠耳環1 對（均已
    發還）。
二、案經甲○○○訴由彰化縣警察局北斗分局報請臺灣彰化地方
    法院檢察署檢察官偵查起訴。
    理  由
一、本件被告乙○○所犯竊盜部分，係屬刑事訴訟法第376 條第
    2 款所列之刑法第320 條第1 項普通竊盜罪，本院爰依同法
    第284 條之1 之規定行獨任審判。又按被告以外之人於審判
    外之陳述，雖不符刑事訴訟法第159 條之1 至第159 條之4
    之規定，而經當事人於審判程序同意作為證據，法院審酌該
    言詞陳述或書面陳述作成時之情況，認為適當者，亦得為證
    據。當事人、代理人或辯護人於法院調查證據時，知有第15
    9 條第1 項不得為證據之情形，而未於言詞辯論終結前聲明
    異議者，視為有前項之同意，刑事訴訟法第159 條之5 定有
    明文。查本案全部卷證，公訴人、被告均不爭執其證據能力
    ，本院復衡以該等供述證據作成時之情況，應為適當，是可
    認後述所引用證據之證據能力均無疑義，合先敘明。
二、上開犯罪事實，業據被告乙○○迭於警詢、偵查中及本院審
    理時坦承不諱，且據證人即被害人甲○○○於96年9 月20日
    警詢中指訴綦詳，並經證人林寶鳳於96年9 月20日、陳憲緯
    於96年10月3 日警詢及96年11月12日偵查中陳述明確，復有
    被害人甲○○○所出具之贓物認領保管單1 紙及查證照片13
    張附卷可稽，足徵被告之自白應與事實相符，堪以採信。本
    件事證明確，被告上開竊盜之犯行堪以認定，應依法論科。
三、又按刑法第321 條第1 項第1 款之夜間侵入住宅竊盜罪，其
    所謂「住宅」，乃指人類日常居住之場所而言；又所謂「有
    人居住之建築物」，係指該建築物事實上有人居住而言。雖
    不以行竊當時該居住之人適在其內為必要，但倘平時並無人
    居住時，即不能論以該條款之罪，蓋本款之所以加重其刑，
    除因其侵害財產監督權外，且妨害居住之安寧之故（參見最
    高法院76年度臺上字第2972號判例意旨，司法院 (75) 廳刑
    一字第997 號研究意見）。經查本件被告乙○○供稱：上開
    彰化縣北斗鎮○○路○ 段261 巷66號房屋平日都沒有人居住
    等語，且證人甲○○○於96年9 月20日警詢中亦陳稱：「（
    問：平時有無人員居住在彰化縣北斗鎮○○路○ 段261 巷66
    號？）平時沒有人居住，偶爾回來看看」等語，是可知該彰
    化縣北斗鎮○○路○ 段261 巷66號房屋平時並無人居住，依
    前揭說明，刑法第321 條第1 項第1 款之夜間侵入住宅竊盜
    罪除保護財產監督權外，且兼具維護居住安寧，茲該房屋平
    時既無人居住，則被告上開所為自難以該條款予以論科。核
    被告所為，應係犯刑法第320 條第1 項普通竊盜罪，公訴意
    旨認被告係犯刑法第321 條第1 項第1 款之夜間侵入住宅竊
    盜罪，尚有未洽，然起訴之社會基本事實相同，爰依法變更
    起訴法條。爰審酌被告素行不佳，不思循正途以獲取個人所
    需，竟圖以行竊手段，貪圖不勞而獲之非法利益，及考量其
    犯罪手段、目的、所竊取之財物價值、對被害人所生損害，
    暨犯後坦承犯行之態度等一切情狀，量處如主文所示之刑，
    併諭知易科罰金之折算標準，以示懲儆。
據上論斷，應依刑事訴訟法第299 條第1 項前段、第300 條，刑
法第320 條第1 項、第41條第1 項前段，刑法施行法第1 條之1
第1 項、第2 項前段，判決如主文。
本案經檢察官黃淑媛到庭執行職務。
中    華    民    國    97    年    3     月    27    日
                  刑事第一庭      法  官  郭麗萍
以上正本證明與原本無異。
如不服本判決，應於判決送達後10日內，向本院提出上訴書狀，
上訴書狀應「敘述具體上訴理由」，並按他造當事人之人數附繕
本。「切勿逕送上級法院」。
告訴人或被害人對於判決如有不服具備理由請求檢察官上訴者，
其上訴期間之計算係以檢察官收受判決正本之日期為準。
中    華    民    國    97    年    3     月    27    日
                                  書記官  張子涵
附錄本案論罪科刑法條全文：
中華民國刑法第320條
（普通竊盜罪、竊佔罪）意圖為自己或第三人不法之所有，而竊
取他人之動產者，為竊盜罪，處5 年以下有期徒刑、拘役或5 百
元以下罰金。
意圖為自己或第三人不法之利益，而竊佔他人之不動產者，依前
項之規定處斷。
前二項之未遂犯罰之。


司法院資訊處製作；財團法人民間司法改革基金會備份。
